臺灣高雄地方法院刑事判決　　　　　　　　　　　　　九十三年度訴字第七八一號
　　公　訴　人　臺灣高雄地方法院檢察署檢察官
　　被　　　告　乙○○
右列被告因違反毒品危害防制條例案件，經檢察官提起公訴（九十三年度偵字第三四
七六號、九十三年度核退偵字第一八一號），本院合議庭裁定由受命法官獨任進行簡
式審判程序，判決如左：
    主  文
乙○○連續施用第一級毒品，累犯，處有期徒刑拾月。扣案之第一級毒品海洛因壹拾
柒小包（淨重壹點柒捌公克、純質淨重壹點貳伍公克，包裝重點柒陸公克）沒收銷
燬之。
    事  實
一、乙○○曾於民國九十一年間因竊盜案件，經本院以九十一年度易字第二二七九號
    刑事判決判處有期徒刑三月確定，並於九十二年五月二十五日執行完畢。其前於
    九十一年間因施用毒品案件，經本院以九十一年度毒聲字第二八０一號裁定送勒
    戒處所觀察、勒戒後，認有繼續施用毒品之傾向，經本院以九十一年度毒聲字第
    三一０一號裁定令入戒治處所施以強制戒治，並以九十一年度毒聲字第七０二四
    號裁定停止戒治付保護管束，於九十二年六月四日保護管束期滿未經撤銷執行完
    畢，經臺灣高雄地方法院檢察署檢察官於九十二年六月十二日以九十二年度戒毒
    偵字第五六六號為不起訴處分確定。詎乙○○仍不知悔改，復基於施用第一級毒
    品海洛因之概括犯意，於前揭強制戒治執行完畢釋放後五年內，自九十二年九月
    三十日起迄九十三年二月九日上午十時許，連續在位於高雄縣鳳山市○○路○段
    五十三巷六十一號三樓住處或高雄縣鳳山市某加油站廁所內，將海洛因摻水以針
    筒注射入體內方式，平均每二、三日施用第一級毒品海洛因一次。嗣於九十三年
    二月九日下午五時十五分，為警在高雄縣大寮鄉○○路與信義路口處臨檢查獲，
    並扣得乙○○所有第一級毒品海洛因十七小包（淨重一點七八公克、純質淨重一
    點二五公克，包裝重三點七六公克），且於九十三年二月十日下午二時五分於警
    詢中採尿，經送驗後，始知上情。
二、案經高雄市政府警察局刑事警察大隊報請臺灣高雄地方法院檢察署檢察官偵查起
    訴。
    理  由
一、本案被告乙○○所犯係死刑、無期徒刑、最輕本刑為三年以上有期徒刑以外之罪
    ，其於準備程序就前揭被訴事實為有罪之陳述，經受命法官告知簡式審判程序之
    旨，並聽取其與公訴人之意見後，本院認無不得或不宜改依簡式審判程序進行之
    處，爰依刑事訴訟法第二百七十三條之一第一項、第二百八十四條之一，裁定本
    件由受命法官獨任進行簡式審判程序，合先敘明。
二、訊據被告對其於右揭時、地連續施用第一級毒品海洛因之事實，分別於警詢、偵
    查中及本院審理時（參見本院九十三年六月十日審判筆錄）均坦承不諱，且有扣
    案粉末十七包，經送驗後係第一級毒品海洛因（淨重一點七八公克、純質淨重一
    點二五公克，包裝重三點七六公克），此有法務部調查局九十三年四月十九日調
    科壹字第二二○○一六九六七號鑑定通知書一紙附卷可稽。另查：
  (一)被告係於九十三年二月十日下午二時五分，經警方採集其尿液送驗結果，呈嗎啡
    陽性反應等情，此有高雄市立凱旋醫院九十三年二月二十日高市凱醫檢字第０一
    六四三號煙毒尿液檢驗成績書及尿液對照表各一紙附卷可稽，足見被告確有施用
    第一級毒品海洛因之事實無訛。
  (二)參諸醫學臨床實驗及根據英國藥學會出版之文獻Isolation and Indentifi-
    cation of Drugs乙書第二九三頁載：海洛因經注射入人體後，在體內迅速水解
    成6-Monoacety I morphine，再緩緩繼續水解成嗎啡，然後再循嗎啡之代謝方式
    排出，同書第四三一～四三二頁並載有：嗎啡經注射入人體後，約百分之五十以
    上於八小時內自尿中排出，至二十四小時排出約百分之九十，但四十八小時後仍
    有微量可檢出等語。此外，按通常健康成人一次注射嗎啡十五公絲，而以現行採
    用蟻醛酸試液及鉬鋑銨酸試液檢檢驗其尿液時，注射後八小時內所排尿液易於檢
    出；八小時至二十四小時，視其取尿時間及尿量多寡，可能檢出；至二十四小時
    以後所排之尿液，用上述方法已難檢出，亦據行政院衛生署藥物食品檢驗局七十
    三年十一月三十日（）藥檢壹字第○三○二二一號函釋明確。是被告自白稱其
    自九十二年九月三十日起迄九十三年二月九日上午十時許，平均每二、三日連續
    施用第一級毒品海洛因一次之犯行等語，核與事實相符，應堪採信。
  (三)另犯毒品危害防制條例第十條施用第一級毒品之罪者，檢察官應先將被告送勒戒
    處所觀察、勒戒或強制戒治，經觀察、勒戒或強制戒治執行完畢釋放後，五年內
    再犯第十條之罪，檢察官應依一般刑事訴訟程序予以起訴論罪科刑，毒品危害防
    制條例第二十條第一項、第二項、第二十三條第二項前段分別定有明文。經查，
    被告前於九十一年間因施用毒品案件，經本院以九十一年度毒聲字第二八０一號
    裁定送勒戒處所觀察、勒戒後，認有繼續施用毒品之傾向，經本院以九十一年度
    毒聲字第三一０一號裁定令入戒治處所施以強制戒治，並以九十一年度毒聲字第
    七０二四號裁定停止戒治付保護管束，於九十二年六月四日保護管束期滿未經撤
    銷執行完畢等情之事實，此有臺灣高等法院被告全國前案紀錄表、本院被告院內
    索引卡紀錄表、臺灣高雄地方法院檢察署刑案資料查註紀錄表各一紙附卷可參。
    被告前既曾因施用毒品案件，經觀察、勒戒、強制戒治執行完畢釋放後，復因施
    用毒品，其於前開強制戒治執行完畢釋放後五年內，再犯本案施用毒品罪，依毒
    品危害防制條例第二十三條第二項之規定，屬應依法論罪科刑之行為，本案事證
    明確，被告上開犯行洵堪認定。
三、按海洛因為毒品危害防制條例第二條第二項第一款所明定之第一級毒品。核被告
    所為，係犯同條例第十條第一項之施用第一級毒品罪。被告持有第一級毒品進而
    施用，持有之低度行為為施用之高度行為所吸收，不另論持有毒品之罪。其先後
    多次施用第一級毒品海洛因，時間緊接，犯罪構成要件相同，顯係基於概括犯意
    為之，依刑法第五十六條之規定，應論以一罪，並加重其刑。又被告曾因竊盜案
    件，經本院以九十一年度易字第二二七九號刑事判決判處有期徒刑三月確定，並
    於九十二年五月二十五日執行完畢，此有臺灣高等法院被告全國前案紀錄表、本
    院被告院內索引卡紀錄表、臺灣高雄地方法院檢察署刑案資料查註紀錄表各一份
    存卷可考，其於五年內再犯本案有期徒刑以上之罪，為累犯，就其所犯上開施用
    第一級毒品罪，依法遞加重其刑。爰審酌被告前因施用毒品案件經觀察、勒戒及
    強制戒治執行完畢釋放後，仍未能徹底戒絕毒品，復犯本案施用毒品罪，顯見其
    無戒毒悔改之意，惟念其施用毒品之次數、施用毒品乃自戕一己之身體健康，尚
    未對他人造成危害，且犯後已坦承犯行，態度良好等一切情狀，各量處如主文所
    示之刑，並定其應執行之刑。
四、另查，扣案之海洛因十七包，經送驗後係第一級毒品海洛因，已如前述，屬違禁
    物，不問是否屬與犯人所有與否，依毒品危害防制條例第十八條第一項前段規定
    ，併予宣告沒收銷燬之。又鑑定耗損之毒品，既已滅失，即無庸併予宣告沒收銷
    燬，附此敘明。
據上論斷，應依刑事訴訟法第二百七十三條之一第一項、第二百九十九條第一項前段
，毒品危害防制條例第十條第一項、第十八條第一項前段，刑法第十一條、第五十六
條、第四十七條，判決如主文。
本案經檢察官甲○○到庭執行職務。
中      華      民      國    九十三    年      六      月    二十四    日
                                  臺灣高雄地方法院刑事庭
                                      法  官    唐中興
右正本證明與原本無異。
如不服本判決，應於判決送達後十日內，向本院提出上訴狀。
                                      書記官    陳掌珠
中      華      民      國    九十三    年      六      月    二十四    日
附錄本案判決論罪科刑法條：
毒品危害防制條例第十條
施用第一級毒品者，處六月以上五年以下有期徒刑。
施用第二級毒品者，處三年以下有期徒刑。
